【裁判字號】    98,裁,1822
【裁判日期】    980723
【裁判案由】    土地增值稅
【裁判全文】
最  高  行  政  法  院  裁  定
                                      98年度裁字第1822號
上  訴  人  甲○○
            乙○○
            丙○○
被 上訴 人  高雄市稅捐稽徵處
代  表  人  丁○○
上列當事人間土地增值稅事件，上訴人對於中華民國98年3月17
日高雄高等行政法院97年度訴字第899號判決，提起上訴，本院
裁定如下：
    主  文
上訴駁回。
上訴審訴訟費用由上訴人負擔。
    理  由
一、按對於高等行政法院判決之上訴，非以其違背法令為理由，
    不得為之，行政訴訟法第242條定有明文。依同法第243條第
    1項規定，判決不適用法規或適用不當者，為違背法令；而
    判決有同條第2項所列各款情形之一者，為當然違背法令。
    是當事人對於高等行政法院判決上訴，如依行政訴訟法第24
    3條第1項規定，以高等行政法院判決有不適用法規或適用不
    當為理由時，其上訴狀或理由書應有具體之指摘，並揭示該
    法規之條項或其內容；若係成文法以外之法則，應揭示該法
    則之旨趣；倘為司法院解釋或本院之判例，則應揭示該判解
    之字號或其內容。如以行政訴訟法第243條第2項所列各款情
    形為理由時，其上訴狀或理由書，應揭示合於該條項各款之
    事實。上訴狀或理由書如未依此項方法表明，或其所表明者
    與上開法條規定不合時，即難認為已對高等行政法院判決之
    如何違背法令有具體之指摘，其上訴自難認為合法。
二、緣上訴人乙○○於民國（下同）96年8月27日及9月10日分別
    受贈高雄市○○區○○段692-8、692-9號土地，應有部分面
    積各為9.44及333.21平方公尺；上訴人於96年9月10日共同
    受贈同段684號土地，應有部分面積2,048.58平方公尺，上
    訴人分別於96年8月29日及9月11日向被上訴人所屬小港分處
    （下稱小港分處）申報土地現值，經小港分處核定系爭3筆
    土地（下稱系爭土地）按一般土地稅率課徵土地增值稅分別
    為新臺幣（下同）22,725元、801,551元及4,709,034元，合
    計5,533,310元。嗣上訴人於96年9月19日申請依土地稅法第
    39條之2第1項規定，系爭土地不課徵土地增值稅，經小港分
    處審認以系爭土地已於68年6月30日分別經都市計畫依法變
    更編定為「住宅區」及「商業區」，而否准渠等申請。上訴
    人不服，循序提起行政訴訟。
三、上訴人以原判決違背法令，主張：系爭土地於本件行為時縱
    編定為住宅區，但只要繼續供農業使用，即應有土地稅法第
    39條之2第1項免徵土地增值稅規定之適用，原判決認無該規
    定之適用，顯然違背法令；又原判決對上訴人於原審所主張
    司法院釋字605號協同意見書及620號解釋理由書等有利於上
    訴人之事由，未於判決理由中詳述，亦有判決理由不備之違
    法等語。經核其上訴理由，係就原審所認定「系爭土地已於
    68年6月30日『大坪頂特定區計畫』公告編定，其中系爭坪
    北段684號、692-9號土地編定為『住宅區○○○段692-8號
    土地則編定為『商業區』，故於72年8月3日農業發展條例修
    正增訂第27條條文生效時，系爭土地已非農業用地，故於96
    年8月27日及96年9月10日以贈與而移轉時，即無土地稅法第
    39條之2第1項規定之適用」之事實為爭議，乃對原審取捨證
    據、認定事實之職權行使，指摘其為不當，並就原審已論斷
    者，泛言未論斷（見原判決事實及理由欄四(一)(二)(四)），而非
    具體表明合於不適用法規、適用法規不當、或行政訴訟法第
    243條第2項所列各款之情形，難認對該判決之如何違背法令
    已有具體之指摘。至司法院釋字605號係針對公務員年資提
    敘等、第620號解釋則係夫妻間剩餘財產差額分配請求權規
    定所為之解釋，均與本件事實不同，上訴人任憑己見而為指
    摘，不足辨識原判決有何違背法令之情事。依首開規定及說
    明，應認其上訴為不合法。
四、據上論結，本件上訴為不合法。依行政訴訟法第249條第1項
    前段、第104條，民事訴訟法第95條、第78條、第85條第1項
    前段，裁定如主文。
中    華    民    國    98    年    7     月    23    日
                    最高行政法院第七庭
                        審判長法官  藍  獻  林
                              法官  廖  宏  明
                              法官  張  瓊  文
                              法官  姜  素  娥
                              法官  林  文  舟
以  上  正  本  證  明  與  原  本  無  異
中    華    民    國    98    年    7     月    24    日
                              書記官  賀  瑞  鸞


司法院資訊處製作；財團法人民間司法改革基金會備份。
